臺灣臺中地方法院刑事判決　　　　　　 100年度訴字第1739號
公　訴　人　臺灣臺中地方法院檢察署檢察官
被　　　告　簡駿杰
上列被告因違反毒品危害防制條例案件，經檢察官提起公訴（10
0年度毒偵字第1078號），被告於本院準備程序中就被訴事實為
有罪之陳述，經本院告知簡式審判程序意旨，並聽取當事人之意
見，經合議庭評議後裁定由受命法官獨任改行簡式審判程序審理
，判決如下：
    主    文
簡駿杰施用第一級毒品，累犯，處有期徒刑拾月。
    犯罪事實
一、簡駿杰曾因施用毒品案件，經本院裁定送勒戒處所進行觀察
    、勒戒，於民國91年12月3日進入臺灣臺中看守所附設勒戒
    所接受觀察勒戒後，認無繼續施用毒品傾向，於91年12月25
    日釋放出所，並由臺灣臺中地方法院檢察署檢察官於91年12
    月31日以91年度毒偵字第3831號為不起訴處分確定；又因施
    用毒品案件，經本院裁定送勒戒處所進行觀察、勒戒，於92
    年11月27日進入臺灣臺中看守所附設勒戒所接受觀察勒戒後
    ，認無繼續施用毒品傾向，於92年12月19日釋放出所，並由
    臺灣臺中地方法院檢察署檢察官於93年1月5日以92年度毒偵
    字第3512號為不起訴處分確定。
二、簡駿杰前因施用毒品罪，經本院於96年3月20日以96年度訴
    字第349號判處有期徒刑9月、4月，應執行有期徒刑11月確
    定，嗣經本院以96年度聲減字第3514號裁定分別予以減刑後
    合併定其應執行有期徒刑5月15日確定；於96年7月4日入監
    執行，於96年12月18日因縮短刑期執行完畢。
三、簡駿杰仍不知悔改及徹底戒絕，於前開觀察勒戒執行完畢釋
    放後5年內復因施用毒品案件經依修正前之毒品危害防制條
    例裁定送觀察勒戒並判處罪刑執行完畢，仍基於施用第一級
    毒品海洛因之犯意，於99年12月9日22時許，在臺中市○區
    ○○路附近之友人租屋處，以將海洛因摻水稀釋後注入針筒
    內以針筒注射手臂靜脈之方式，非法施用第一級毒品海洛因
    1次。嗣於99年12月10日20時30分許，在臺中縣潭子鄉（現
    改制為臺中市潭子區○○○路○段78號前，因形跡可疑，為
    警盤查後，發現其為毒品素行人口，在臺中市政府警察局第
    五分局四平派出所內，經徵其同意採集尿液送驗，結果呈現
    嗎啡陽性反應，因而獲悉上情。
四、案經臺中市政府警察局第五分局報告臺灣臺中地方法院檢察
    署檢察官偵查起訴。
    理    由
一、訊據被告簡駿杰對於上揭時地施用第一級毒品海洛因之情，
    業於本院中坦認屬實，而被告為警查獲時所採集之尿液，經
    送驗結果，亦呈現嗎啡陽性反應，此有中山醫學大學附設醫
    院檢驗科藥物檢測中心尿液檢驗報告1份、臺中市政府警察
    局第五分局偵辦毒品案件尿液檢體對照表1份、臺中市政府
    警察局第五分局委託尿液檢驗代號與真實姓名對照表1份、
    臺中市政府警察局第五分局四平派出所採集尿液鑑定同意書
    1份等在卷可稽，被告自白供述與現有事證相符，應堪置信
    。按觀察、勒戒或強制戒治執行完畢釋放後，5年內再犯毒
    品危害防制條例第10條之罪者，檢察官應依法追訴，毒品危
    害防制條例第23 條第2項定有明文。倘被告於5年內已再犯
    ，經依法追訴處罰，縱其第3次（或第3次以上）再度施用毒
    品之時間，在初犯經觀察、勒戒或強制戒治執行完畢釋放5
    年以後，已不合於「5年後再犯」之規定，且因已於「5年內
    再犯」，顯見其再犯率甚高，原實施觀察、勒戒或強制戒治
    ，已無法收其實效，即應依該條例第10條處罰（參照最高法
    院95年第7次刑事庭會議決議）。被告曾因施用毒品案件，
    經本院裁定送勒戒處所進行觀察、勒戒，於91年12月3日進
    入臺灣臺中看守所附設勒戒所接受觀察勒戒後，認無繼續施
    用毒品傾向，於91年12月25日釋放出所，並由臺灣臺中地方
    法院檢察署檢察官於91年12月31日以91年度毒偵字第3831號
    為不起訴處分確定；又因施用毒品案件，經本院裁定送勒戒
    處所進行觀察、勒戒，於92年11月27日進入臺灣臺中看守所
    附設勒戒所接受觀察勒戒後，認無繼續施用毒品傾向，於92
    年12月19日釋放出所，並由臺灣臺中地方法院檢察署檢察官
    於93年1月5日以92年度毒偵字第3512號為不起訴處分確定；
    5年內復因施用毒品罪，經本院於96年3月20日以96年度訴字
    第349號判處有期徒刑9月、4月，應執行有期徒刑11月確定
    ，嗣經本院以96年度聲減字第3514號裁定分別予以減刑後合
    併定其應執行有期徒刑5月15日確定；於96年7月4日入監執
    行，於96年12月18日因縮短刑期執行完畢等情，此有臺灣高
    等法院被告前案紀錄表1份在卷可稽，則被告於前開觀察勒
    戒執行完畢釋放後，5年內已再犯施用毒品犯行，本件施用
    毒品之犯行，自應予依法追訴。本件事證已臻明確，被告犯
    行，洵堪認定。
二、按海洛因係屬毒品危害防制條例所定之第一級毒品，不得非
    法施用。被告前開施用毒品第一級毒品海洛因之犯行，係犯
    毒品危害防制條例第10條第1項之施用第一級毒品罪。被告
    為供施用而持有第一級毒品之低度行為，應為施用第一級毒
    品之高度行為所吸收，不另論處。查：被告前因施用毒品罪
    ，經本院於96年3月20日以96年度訴字第349號判處有期徒刑
    9月、4月，應執行有期徒刑11月確定，嗣經本院以96年度聲
    減字第3514號裁定分別予以減刑後合併定其應執行有期徒刑
    5月15日確定；於96年7月4日入監執行，於96年12月18日因
    縮短刑期執行完畢等情，此有臺灣高等法院被告前案紀錄表
    在卷可稽，被告前受有期徒刑之執行完畢後，5年以內故意
    再犯本件有期徒刑以上之罪，為累犯，應依刑法第47條第1
    項之規定，加重其刑。爰審酌被告前因施用毒品之犯行，經
    歷觀察勒戒及判處徒刑之機會，仍無法徹底戒除施用毒品之
    惡習，猶故態復萌，再次施用毒品，無視於毒品對於自身健
    康之嚴重傷害及國家對於杜絕毒品犯罪之禁令，惟因施用毒
    品本身係屬自戕行為，對於社會所產生之潛在危害性尚屬輕
    微，且被告犯罪後業經坦承犯行，犯後態度尚稱良好，參酌
    被告前於99年間，甫因施用毒品罪，經本院先後以99年度訴
    字第3486號、99年度訴字第2581號，分別判處有期徒刑9月
    、8月確定在案，此有臺灣高等法院被告前案紀錄表在卷為
    憑，認為公訴檢察官具體求處有期徒刑10月之刑度，尚稱妥
    適等一切情狀，量處如主文所示之刑，以示懲儆。
據上論斷，應依刑事訴訟法第273條之1第1項、第299條第1項前
段，毒品危害防制條例第10條第1項，刑法第11條前段、第47條
第1項，判決如主文。
中    華    民    國   100    年    8     月    3     日
                  刑事第七庭    法  官  巫淑芳
以上正本證明與原本無異。
如不服本判決應於收受判決後10日內向本院提出上訴書狀，並應
敘述具體理由；其未敘述上訴理由者，應於上訴期間屆滿後20日
內向本院補提理由書（均須按他造當事人之人數附繕本）「切勿
逕送上級法院」。
                                書記官  莊金屏
中    華    民    國   100    年    8     月    3     日
附錄論罪科刑法條：
毒品危害防制條例第10條：
施用第一級毒品者，處6月以上5年以下有期徒刑。
施用第二級毒品者，處3年以下有期徒刑。